【裁判字號】    99,上訴,1472
【裁判日期】    991012
【裁判案由】    妨害風化
【裁判全文】
臺灣高等法院高雄分院刑事判決        99年度上訴字第1472號
上  訴  人
即  被  告  甲○○
上列上訴人因妨害風化案件，不服臺灣高雄地方法院99年度訴字
第808 號中華民國99年7 月29日第一審判決（起訴案號：臺灣高
雄地方法院檢察署99年度偵字第5372號），提起上訴，本院判決
如下：
    主  文
上訴駁回。
    事  實
一、甲○○與真實姓名年籍不詳之成年女子，基於使女子與他人
    為性交行為而媒介以營利之犯意聯絡，於民國99年2 月4 日
    晚間，由該姓名不詳之成年女子在高雄市新興區○○○路8
    號來來商務旅館附近，向男客張育誠招攬，詢問其是否需性
    交易，代價為新臺幣（下同）2,000 元等語，經張育誠同意
    後，該女子即通知甲○○，由甲○○駕駛車號Z8-309號營業
    小客車，搭載女子乙○○，依約於同日晚間8 時許，前往高
    雄市新興區○○○路8 號來來商務旅館6 樓612 號房，媒介
    乙○○與男客張育誠於上址從事性器進入性器之性交行為，
    藉此抽成以之營利。嗣於99年2 月4 日晚間9 時許，經警至
    上址執行臨檢勤務，當場查獲甫完成性交行為之張育誠、乙
    ○○，始循線查悉上情，並扣得甲○○所有，用以聯絡媒介
    性交易之三星牌手機1 支（門號0000000000號，含SIM 卡1
    張）。
二、案經高雄市政府警察局新興分局移送臺灣高雄地方法院檢察
    署檢察官偵查起訴。
    理  由
壹、程序部分：
一、按被告以外之人於檢察事務官、司法警察官或司法警察調查
    中所為之陳述，與審判中不符時，其先前之陳述具有較可信
    之特別情況，且為證明犯罪事實存否所必要者，得為證據，
    刑事訴訟法第159 條之2 定有明文。是依本條規定，被告以
    外之人於檢察事務官、司法警察（官）調查時所為之陳述，
    屬傳聞證據，依同法第159 條第1 項規定，本無證據能力，
    必具備「信用性」及「必要性」二要件，始例外得適用上開
    第159 條之2 規定，認有證據能力，而得採為證據。此之「
    必要性」要件，必須該陳述之重要待證事實部分，與審判中
    之陳述有所不符，包括審判中改稱忘記、不知道等雖非完全
    相異，但實質內容已有不符者在內，且該審判外之陳述，必
    為證明犯罪之待證事實存在或不存在所不可或缺，二者兼備
    ，始足當之。故此所謂「為證明犯罪事實存否所必要者」，
    既必須達不可或缺之程度，自係指就具體個案案情及相關卷
    證判斷，為發現實質真實目的，認為除該項審判外之陳述外
    ，已無從再就同一供述者取得與其上開審判外陳述相同供述
    內容，倘以其他證據代替，亦無從達到同一目的之情形而言
    （最高法院95年度台上字第4414號判決意旨參照）。而所謂
    「具有可信之特別情況」，係屬「信用性」之證據能力要件
    ，而非「憑信性」之證據證明力，法院應經調查，依於審判
    外為陳述時之外部附隨環境或條件，除詢問有無出於不正方
    法、陳述是否出於非任意性外，兼須就有無違反法定障礙事
    由期間不得詢問及禁止夜間詢問之規定、詢問時是否踐行告
    知義務、警詢筆錄所載與錄音或錄影內容是否相符等各項為
    整體之考量，以判斷其先前之陳述，是否出於「真意」之信
    用性獲得確切保障（最高法院98年度台上字第7645號判決意
    旨參照）。被告主張：乙○○警詢筆錄，為審判外陳述，無
    證據能力云云。經查，乙○○於原審審理時陳述關於其向被
    告應徵而媒介之時間，證稱不知道、忘記了等語，核與警詢
    中陳述之實質內容所有不符，故其於警詢時陳述，為證明被
    告犯罪事實存否所必要；另乙○○於受警方詢問時，尚查無
    何上開違反法律規定之情形，其亦未曾稱警詢筆錄記載有何
    不符之處，故認其上開警詢陳述時之外部附隨環境或條件，
    應具有可信之特別情況。依上開說明，乙○○之警詢筆錄，
    有證據能力。
二、再按被告以外之人於審判外之陳述，雖不符刑事訴訟法第15
    9 條之1 至第159 條之4 之規定，而經當事人於審判程序同
    意作為證據，法院審酌該言詞或書面陳述作成時之情況，認
    為適當者，亦得為證據。當事人、代理人或辯護人於法院調
    查時知有第159 條第1 項不得為證據之情形，而未於言詞辯
    論終結前聲明異議者，視為有前項之同意，同法第159 條之
    5 第1 、2 項定有明文。立法意旨在於傳聞證據未經當事人
    之反對詰問予以核實，原則上先予排除，惟若當事人已放棄
    反對詰問權，於審判程序中表明同意該等傳聞證據可作為證
    據，基於尊重當事人對傳聞證據之處分權，及證據資料愈豐
    富，愈有助於真實發見之理念，且強化言詞辯論主義，使訴
    訟程序得以順暢進行，上開傳聞證據亦均具有證據能力。查
    本案據以認定被告犯罪事實存否之其他被告以外之人之言詞
    或書面陳述，被告及檢察官於本院審理時（見本院99年9 月
    16日準備程序筆錄，本院卷第18頁背面），均同意作為證據
    ，且於本院言詞辯論終結前，均未聲明異議，而本院審酌該
    言詞及書面陳述作成之情況，未見有何不適當之情形，故依
    前開規定，均得為證據。
貳、實體部分：
一、訊據被告甲○○固坦承其有搭載乙○○前往來來商務旅館之
    事實，惟矢口否認有上開妨害風化犯行，辯稱：伊不知道乙
    ○○要前往從事性交易，伊只是單純的開計程車云云。惟查
    ：
  (一)男客張育誠於99年2 月4 日晚間行經高雄市○○○路8 號來
    來商務旅館附近時，見一婦人向其招攬並問其要不要叫小姐
    ，代價2,000 元，其應允後，即前往該旅館開房間等候，嗣
    被告於99年2 月4 日晚間8 時許，駕駛車號Z8-309號營業小
    客車，搭載乙○○前往該旅館，乙○○即前往該旅館6 樓61
    2 室為性交易，惟2 人為性器進入性器之性交行為甫結束，
    即於同日晚上9 時許，為警臨檢查獲，警方並循線查獲被告
    扣得被告使用之上開行動電話1 支等情，業經證人張育誠於
    警詢時所證明（見99年2 月4 日警詢筆錄，警卷第14-16 頁
    ），且為被告所不否認，並有高雄市政府警察局新興分局執
    行臨檢現場檢查紀錄表、高雄市警察局新興分局搜索扣押筆
    錄、目錄表、收據，現場蒐證照片等件附卷可稽（見警卷18
    -30 頁），故此部分男客經由一婦人媒介後，由被告駕車搭
    載乙○○前往來來商務旅館與男客性交易之事實，應可認定
    。
  (二)另乙○○於警詢時稱：伊是看自由時報應徵工作，該男子表
    示見面再接工作，我們約在建國、正言路口統一超商見面，
    和伊見面的人即是被告，他說工作性質就是到飯店旅館從事
    性交易，99年2 月4 日下午4 時左右，被告以0000000000號
    打電話給伊，和伊約在高雄市○○○○○路口搭載伊，我們
    就在市區閒逛到晚上8 點左右，後來被告接了一通電話說有
    客人，就直接載伊到來來商務旅館外，然後告知伊在612 室
    ，伊便上樓與客人從事性交易，性交易說是代價2,000 元。
    查獲時，伊尚未與客人收取等語（見99年2 月4 日警詢筆錄
    ，警卷第11-13 頁），其於偵訊時，亦為相符之證述（見99
    年3 月12日偵訊筆錄，偵卷第26-27 頁），其於原審審理時
    除關於看報應徵工作之時間稱不記得外，其他部分，則亦為
    大致相符之證述（見原審99年7 月15日審判筆錄，原審訴卷
    第20-28 頁）。參諸乙○○與被告並無夙怨，衡情當無甘冒
    偽證刑責故為虛偽證詞，致生損人不利己之動機，又其於原
    審審理時，雖然對於向被告應徵工作確切日期不確定，對於
    與被告拆帳方式亦未有說明，惟其證詞自警詢、偵訊及原審
    審理時，即明確證稱被告即為媒介其前往來來商務旅館從事
    性交易之人；另其證詞亦核與被告持用之0000000000號門號
    與乙○○持用之0000000000號門號之通聯紀錄，於同日下午
    1 時33分23秒、2 時41分33秒、4 時17分39秒、4 時19分12
    秒均有通話紀錄一情相符，有該通聯紀錄附卷可稽（見通聯
    紀錄卷），亦即乙○○由被告搭載前，確有與被告多次電話
    聯絡，由被告搭載後至到達來來商務旅館從事性交易前，即
    未再與被告間有電話聯絡，足見乙○○與被告之聯絡，並非
    僅係一般搭車客人與司機間電話叫車之聯絡，而2 人上開電
    話聯絡之經過，亦與乙○○上開所證述經過相符，故認乙○
    ○證稱：係被告媒介等語，應可採信。
  (三)另依男客張育誠於警詢時稱：伊走到旅館附近，有個年約40
    歲以上的婦人問伊要不要小姐，性交易代價2,000 元，時間
    為40分鐘。伊說好，就叫伊去開房間等小姐，等了10分鐘之
    後小姐就來了等語（見99年2 月4 日警詢筆錄，警卷第15頁
    ），而乙○○於警詢時稱：我們先坐在車上並在市區閒逛，
    直到晚上8 時左右，被告接了一通電話後就說有客人，並直
    接載伊到來來旅館外，然後告知伊在612 室，伊便上樓與客
    人從事性交易等語（見99年2 月4 日警詢筆錄）。據此可知
    張育誠與乙○○2 人關於此媒介經過所證相符，應可採信，
    故認被告與該成年婦人間，對於媒介性交行為以營利一事，
    應有犯意聯絡及行為分擔。
  (四)另乙○○於偵訊時雖證稱：與被告間如何拆帳，還沒有談到
    等語（見99年3 月12日偵訊筆錄，偵卷第27頁），再於原審
    審理時證稱：因剛作第1 個客人，還沒有拆帳，但伊自己打
    算收錢後分1,000 元等語（見原審99年7 月15日審判筆錄，
    原審訴卷第24-25 頁）。而被告辯稱：乙○○此部分所證，
    與常情不符，故所證不能採信云云，惟查，乙○○自99年1
    月28日起，至同年2 月4 日查獲時為止，早有與被告間有多
    次電話聯絡紀錄，有上開電話通聯紀錄可稽，足見乙○○與
    被告間早已認識並多有聯絡，則2 人間是否確未談妥拆帳事
    宜，已有可疑。再者，依常情性交易行為在社會上並不少見
    ，意圖營利而從事性交易行為之人與媒介之人間，可能對如
    何拆帳間有一定之慣例，則縱乙○○於從事之前與被告尚未
    談妥如何拆帳，應亦與常情無違。故乙○○此部分所證，尚
    不能為被告有利之認定。
  (五)另被告先於警詢中辯稱：不認識乙○○云云（見警卷第6-8
    頁），復於原審審理時提示上開電話通聯紀錄後，改辯稱：
    「（99年2 月4 日下午乙○○是否就上你的車？）她2 點多
    打給我，我說沒辦法去載她，她4 點打給我，我說我可能7
    點多才有辦法載她，我7 點多回來在市區繞，我剛好在七賢
    、瑞源路交叉口附近遇到她攔車，她說要去來來商務旅館，
    我就載她去來來。」、「（99年2 月4 日16時17分，乙○○
    有打電話給你？）是。」、「（為何過2 分多鐘，換你打給
    她？）我開車聽不清楚，我載客人停在路邊停車打給她跟她
    說我沒辦法去載她。」、「（當天1 點多你打電話給她做什
    麼？）她說她要辦什麼事情叫我打給她，我去到那裡，她在
    找車位，我好心說這裡有停車位，她才停在正言路，她說要
    休息一下，有什麼事我再打給你，後來我就走了。」、「（
    99年2 月4 日第一通是你打給她？）是，她怕忘記，有時下
    午都會叫我打給她，我打給她，問她回來沒，她說她馬上到
    ，本來停在建國路沒有車位，她之前跑郵局，我載她去郵局
    或八德路拿錢給別人，如果在郵局，我打電話跟她說我在對
    面。她就是要叫我要做什麼，我才去正言路那裡載她。」、
    「（第一通你主動打電話給她作什麼？）她交代的，她叫我
    隔天提醒她拿錢給別人。」等語（見原審訴字卷第33-35 頁
    ），是被告對於認識乙○○與否此一客觀之事實，供述已前
    後不一，動機實令人存疑，又其對於99年2 月4 日當日行程
    之描述，先是辯稱乙○○打電話向伊叫車，復經原審質之其
    為何先主動打電話給乙○○時，方以前詞置辯，其所辯反覆
    顛倒，內容又顯然昧於常情，故認其所辯，均難採信。
  (六)再參諸被告與乙○○上開門號間之通聯，分別自99年1 月28
    日起，於該日、同年月31日、同年2 月1 日、2 日、3 日、
    4 日，分別有2 、11、10、12、8 、4 次之通話紀錄，有上
    開通聯紀錄可稽，顯見2 人之通話堪稱頻繁，已與一般乘客
    、司機之關係迥異；而被告對於上情雖辯稱：伊在車上有告
    訴乙○○說，如果她要搭車可以打手機叫伊的車云云，惟參
    諸上開通聯記錄，不乏多次通聯係由被告主動打電話予乙○
    ○，足見2 人聯絡要非僅係乙○○叫車之故，被告對於上情
    ，復於原審審理時改稱：伊打電話給她是為了要聊天云云，
    惟參諸上開2 人通話之時間，多在數秒至10餘秒間，顯見其
    所辯，純屬事後卸責虛捏之詞，不足採信。
  (七)綜上所述，被告於99年2 月4 日晚間，與媒介男客張育誠之
    成年女子間，共同媒介乙○○與男客張育誠從事性交行為，
    並藉此抽成營利之事實，洵堪認定。本件事證明確，被告上
    開妨害風化犯行，足堪認定，應予依法論科。另被告聲請調
    閱99年2 月4 日高雄市○○路與建國路口統一超商門口之監
    視錄影帶，以證明被告當天並未到此地之事實，本院認本案
    之待證事實已臻明暸無再調查之必要，併此敘明。
二、核被告甲○○所為，係犯刑法第231 條第1 項前段之意圖使
    女子與他人為性交之行為，而媒介以營利罪。被告與該真實
    姓名年籍不詳，招攬男客張育誠為性交易之成年婦人間，就
    上開妨害風化犯行有犯意聯絡及行為分擔，應論以共同正犯
    。檢察官起訴事實及法條漏論被告係共同正犯，應予補充，
    併此敘明。
三、原審因認被告犯罪事證明確，適用刑法第28條、第231 條第
    1 項前段，刑法施行法第1 條之1 規定論科，並審酌被告媒
    介女子與男客為性交行為，敗壞社會風氣，及其犯後態度等
    一切情狀，量處其有期徒刑4 月，並依刑法第41條第1 項前
    段規定，諭知以1,000 元折算1 日之易科罰金折算標準，以
    資儆懲。另說明扣案之三星牌手機1 具（序號000000000000
    0 ，含0000000000號SIM 卡1 張），為被告所有之物，業經
    其供承在卷，又上開物品係供被告犯本件犯罪所用之物，而
    依刑法第38條第1 項第2 款之規定宣告沒收。其認事用法，
    均無違誤，檢察官起訴書記載，求處被告有期徒刑8 月；原
    審審理時，則求處被告有期徒刑9 月，本院審酌被告上開犯
    罪之情節等情，認原審量刑亦稱妥適，檢察官上開求刑，尚
    嫌過重。而被告上訴，仍執前詞否認犯行，為無理由，應予
    駁回。另扣案0000000000號行動電話1 支，係乙○○所有，
    而非本案得沒收之物，爰不予宣告沒收，併此敘明。
據上論斷，應依刑事訴訟法第368 條，判決如主文。
本案經檢察官陳建年到庭執行職務。
中    華    民    國    99    年    10    月    12    日
                刑事第二庭  審判長法  官  林正雄
                                  法  官  黃壽燕
                                  法  官  邱明弘
以上正本證明與原本無異。
如不服本判決應於收受本判決後10日內向本院提出上訴書狀，其
未敘述上訴理由者，並得於提起上訴後10日內向本院補提理由書
狀（均須按他造當事人之人數附繕本）「切勿逕送上級法院」。
中    華    民    國    99    年    10    月    12    日
                                  書記官  林明威
附錄本案論罪科刑法條：
刑法第231 條第1 項：
意圖使男女與他人為性交或猥褻之行為，而引誘、容留或媒介以
營利者，處5 年以下有期徒刑，得併科10萬元以下罰金。以詐術
犯之者，亦同。

司法院資訊處製作；財團法人民間司法改革基金會備份。
